【裁判字號】    97,訴,290
【裁判日期】    970331
【裁判案由】    搶奪等
【裁判全文】
臺灣基隆地方法院刑事判決               97年度訴字第290號
公  訴  人  臺灣基隆地方法院檢察署檢察官
被      告  庚○○
            乙○○
上列被告等因搶奪等案件，經檢察官提起公訴（96年度偵字第
6412號、第533號），被告等於本院準備程序自白犯罪，經本院
合議庭裁定由受命法官獨任以簡式審判程序審理，判決如下：
    主  文
庚○○所犯如附表一編號一、三、五、六「所犯罪名」欄所示之
罪，各處附表一編號一、三、五、六各該「宣告刑」欄所示之刑
，應執行拘役捌拾日，如易科罰金，以新臺幣壹仟元折算壹日。
所犯如附表一編號二、四「所犯罪名」欄所示之罪，各處附表一
編號二、四各該「宣告刑」欄所示之刑，應執行有期徒刑捌月。
乙○○所犯如附表二編號一、三、五、六「所犯罪名」欄所示之
罪，各處附表二編號一、三、五、六各該「宣告刑」欄所示之刑
，應執行拘役壹佰日，如易科罰金，以新臺幣壹仟元折算壹日。
所犯如附表二編號二、四「所犯罪名」欄所示之罪，各處附表二
編號二、四各該「宣告刑」欄所示之刑，應執行有期徒刑捌月。
扣案之機車鑰匙壹支沒收。
    事實及理由
壹、程序方面
    本件被告庚○○、乙○○所犯者非為死刑、無期徒刑、最輕
    本刑為3年以上有期徒刑之罪或高等法院管轄第一審案件，
    其等於準備程序進行中，先就被訴事實為有罪之陳述，經告
    知其等簡式審判程序之旨，並聽取公訴人、被告2人之意見
    後，經本院合議庭依刑事訴訟法第273條之1第1項之規定，
    裁定由受命法官獨任以簡式審判程序進行本案之審理，且依
    同法第273條之2規定，簡式審判程序之證據調查，不受同法
    第159條第1項、第161條之2、第161條之3、第163條之1及第
    164條至第170條規定之限制，合先敘明。
貳、實體方面
一、本件犯罪事實、證據，除引用如附件檢察官起訴書之記載外
    ，並補充如下：
  (一)犯罪事實部分
  1.被告庚○○係於警察尚未發覺其如起訴書犯罪事實欄一(一)、
    (二)、(五)、(六)所載之搶奪及竊盜犯行前，向警察自首而接受裁
    判。
  2.警方在被告庚○○臺北縣新店市○○路○段511號9樓住處，
    另扣得被告庚○○行搶時所穿之鞋子1雙。
  (二)證據部分補引「被告2人於本院訊問、準備程序及審理時之
    自白」為證據。
二、論罪科刑
  (一)核被告2人所為如起訴書犯罪事實欄一(一)、(三)、(五)、(六)所載
    之4次竊盜犯行，均係犯刑法第320條第1項之竊盜罪；所為
    如起訴書犯罪事實欄一(二)、(四)所載之2次搶奪犯行，均係犯
    刑法第325條第1項之搶奪罪。被告2人就此4次竊盜及2次搶
    奪犯行間，互有犯意聯絡及行為分擔，應論以共同正犯。又
    其等所為上述4次竊盜犯行及2次搶奪犯行，犯意各別，時間
    不同，應予分論併罰。
  (二)又警方調閱癸○○遭搶奪現場實踐路之監視錄影資料及癸○○被搶之行動電話通聯紀錄，發現被告庚○○涉犯起訴書犯
    罪事實欄一(三)、(四)之竊盜及搶奪案件而查獲被告庚○○後，
    經詢問被告庚○○，被告庚○○除坦承此部分竊盜及搶奪犯
    行，並供承係與被告乙○○共犯外，另供述起訴書犯罪事實
    欄一(一)、(二)、(五)、(六)所載與被告乙○○共犯之搶奪及竊盜犯
    行，在被告庚○○供述起訴書犯罪事實欄一(一)、(二)、(五)、(六)
    所載之搶奪及竊盜犯行前，警方並沒有查獲任何有關證據可
    以證明或懷疑此4件犯行係被告2人所為等情，業據證人即本
    案承辦員警於本院審理時證述甚詳（見本院97年3月20日審
    判筆錄），故被告庚○○就起訴書犯罪事實欄一(一)、(二)、(五)
    、(六)所載之搶奪及竊盜犯行，顯係就未發覺之罪自首而接受
    裁判，爰依刑法第62條前段規定，就其所犯此部分4罪分別
    減輕其刑。至被告乙○○雖亦自白全部犯行，惟其自白犯行
    前，被告庚○○已供述全部犯行係與被告乙○○所為，故被
    告乙○○部分自不該當自首要件，附此敘明。
  (三)爰審酌被告庚○○有因施用毒品經觀察、勒戒及強制戒治之
    前科，被告乙○○則無前科，2人均正值青年之際，竟不思
    努力工作賺錢花用，僅因一時工作不穩定，即共同竊車並行
    搶他人財物，渠等所為不僅侵害被害人之財產法益，並使路
    人陷於遭搶之恐懼中，嚴重破壞社會治安，犯罪危害非輕，
    暨兼衡渠等參與犯行之程度、竊取及搶奪財物之所得非鉅、
    搶奪方式未致被害人受傷之結果及被告2人犯後均坦承犯行
    ，被告庚○○並就部分竊盜及搶奪犯行供出共犯自首而接受
    裁判等一切情狀，就其等所犯上述4次竊盜罪及2次搶奪罪，
    分別量處如主文所示之刑，且就有期徒刑及拘役部分分別定
    應執行刑，並就拘役部分諭知易科罰金之折算標準，以示懲
    儆。
  (四)扣案之機車鑰匙1支，為被告庚○○所有供本案竊盜所用之
    物，業據被告庚○○於本院審理時供承甚詳，爰依刑法第38
    條第1項第2款規定宣告沒收。至扣得之外套1件、卡其長褲1
    條、鞋子1雙、墨綠色外套1件、迷彩長褲1條、機車安全帽1
    頂，雖分屬被告2人所有，惟此係其等行搶所著之物，非供
    竊盜、搶奪所用之物，亦非犯罪所得之物，自不予宣告沒收
    ，併此敘明。
三、依刑事訴訟法第273條之1第1項、第299條第1項前段、第310
    條之2、第454條，刑法第28條、第320條第1項、第325條第
    1項、第62條前段、第41條第1項前段、第51條第5款、第6款
    、第38條第1項第2款，刑法施行法第1條之1，判決如主文。
四、如不服本件判決，得自收受送達之日起10日內，向本院提出
    上訴書狀。
本案經檢察官甲○○到庭執行職務。
中    華    民    國    97    年     3    月    31    日
                  刑事第一庭法  官  王美婷
以上正本證明與原本無異。
對於本件判決如有不服，應於收受送達後10日內，向本院提出上
訴書狀，上訴於臺灣高等法院，並按他造當事人之人數附具繕本
。
中    華    民    國    97    年     3    月    31    日
                            書記官  明祖斌
附錄論罪法條：
中華民國刑法第320條第1項
（普通竊盜罪、竊佔罪）
意圖為自己或第三人不法之所有，而竊取他人之動產者，為竊盜
罪，處 5 年以下有期徒刑、拘役或 5 百元以下罰金。
意圖為自己或第三人不法之利益，而竊佔他人之不動產者，依前
項之規定處斷。
前二項之未遂犯罰之。
中華民國刑法第325條第1項
（普通搶奪罪）
意圖為自己或第三人不法之所有，而搶奪他人之動產者，處 6 月
以上 5 年以下有期徒刑。
因而致人於死者，處無期徒刑或 7 年以上有期徒刑，致重傷者，
處 3 年以上 10 年以下有期徒刑。
第 1 項之未遂犯罰之。
附表一（被告庚○○部分）：
┌──┬─────────┬───────┬───────────┐
│編號│   犯罪事實       │  所犯罪名    │      宣告刑          │
├──┼─────────┼───────┼───────────┤
│一  │起訴書犯罪事實欄一│共同竊盜      │拘役貳拾日，如易科罰金│
│    │(一)所載之竊盜犯行  │              │，以新臺幣壹仟元折算壹│
│    │                  │              │日。                  │
│    │                  │              │                      │
├──┼─────────┼───────┼───────────┤
│二  │起訴書犯罪事實欄一│共同意圖為自己│有期徒刑伍月          │
│    │(二)所載之搶奪犯行  │不法之所有，而│                      │
│    │                  │搶奪他人之動產│                      │
├──┼─────────┼───────┼───────────┤
│三  │起訴書犯罪事實欄一│共同竊盜      │拘役肆拾日，如易科罰金│
│    │(三)所載之竊盜犯行  │              │，以新臺幣壹仟元折算壹│
│    │                  │              │日。                  │
├──┼─────────┼───────┼───────────┤
│四  │起訴書犯罪事實欄一│共同意圖為自己│有期徒刑柒月          │
│    │(四)所載之搶奪犯行  │不法之所有，而│                      │
│    │                  │搶奪他人之動產│                      │
├──┼─────────┼───────┼───────────┤
│五  │起訴書犯罪事實欄一│共同竊盜      │拘役貳拾日，如易科罰金│
│    │(五)所載之竊盜犯行  │              │，以新臺幣壹仟元折算壹│
│    │                  │              │日。                  │
├──┼─────────┼───────┼───────────┤
│六  │起訴書犯罪事實欄一│共同竊盜      │拘役貳拾日，如易科罰金│
│    │(六)所載之竊盜犯行  │              │，以新臺幣壹仟元折算壹│
│    │                  │              │日。                  │
└──┴─────────┴───────┴───────────┘
附表二（被告乙○○部分）：
┌──┬─────────┬───────┬───────────┐
│編號│   犯罪事實       │  所犯罪名    │      宣告刑          │
├──┼─────────┼───────┼───────────┤
│一  │起訴書犯罪事實欄一│共同竊盜      │拘役拾日，如易科罰金│
│    │(一)所載之竊盜犯行  │              │，以新臺幣壹仟元折算壹│
│    │                  │              │日。                  │
├──┼─────────┼───────┼───────────┤
│二  │起訴書犯罪事實欄一│共同意圖為自己│有期徒刑陸月          │
│    │(二)所載之搶奪犯行  │不法之所有，而│                      │
│    │                  │搶奪他人之動產│                      │
├──┼─────────┼───────┼───────────┤
│三  │起訴書犯罪事實欄一│共同竊盜      │拘役拾日，如易科罰金│
│    │(三)所載之竊盜犯行  │              │，以新臺幣壹仟元折算壹│
│    │                  │              │日。                  │
├──┼─────────┼───────┼───────────┤
│四  │起訴書犯罪事實欄一│共同意共同搶奪│有期徒刑陸月          │
│    │(四)所載之搶奪犯行  │圖為自己不法之│                      │
│    │                  │所有，而搶奪他│                      │
│    │                  │人之動產      │                      │
├──┼─────────┼───────┼───────────┤
│五  │起訴書犯罪事實欄一│共同竊盜      │拘役拾日，如易科罰金│
│    │(五)所載之竊盜犯行  │              │，以新臺幣壹仟元折算壹│
│    │                  │              │日。                  │
├──┼─────────┼───────┼───────────┤
│六  │起訴書犯罪事實欄一│共同竊盜      │拘役拾日，如易科罰金│
│    │(六)所載之竊盜犯行  │              │，以新臺幣壹仟元折算壹│
│    │                  │              │日。                  │
└──┴─────────┴───────┴───────────┘
附件：
臺灣基隆地方法院檢察署檢察官起訴書
                                      96年度偵字第6412號
                                      97年度偵字第533號
    被      告  庚○○  男  28歲（民國○○年○月○日生）
                        國民身份證統一編號：Ｚ000000000號
                        住臺北縣新店市○○路○段511號9樓
                        （現羈押在臺灣基隆看守所）
                乙○○  男  24歲（民國○○年○月○日生）
                        國民身份證統一編號：Ｚ000000000號
                        住臺北縣新店市○○路○段511號9樓
                        （現羈押在臺灣基隆看守所）
上列被告因搶奪等案件，已經偵查終結，認應該提起公訴，茲將
犯罪事實及證據並所犯法條分敘如下：
          犯  罪  事  實
一、庚○○與乙○○係同胞兄弟，竟基於意圖為自己不法所有之
    犯意聯絡，2人共同先後於：?、96年12月13日晚間10時許
    ，在基隆市○○路44號前，乘基隆市七堵區正光裡里長己○○不知之際，由乙○○在旁把風，庚○○以自備之機車鑰匙
    1支，竊取己○○職務上使用之車牌號碼LOQ-950號機車1輛
    得手，?、同日晚間10時30分許，乙○○騎乘LOQ-950號機
    車，庚○○搭坐在後座，在基隆市○○街6號前，乘路人丁○○不及防備之際，由庚○○徒手自後奪取丁○○所有之咖
    啡色皮包1只（內有現金新臺幣【下同】2千餘元、丁○○之
    國民身份證、健保卡各1張及鑰匙1串），得手後上開現金2
    人平分花用無存，其餘物品丟棄在基隆市○○區○○路基隆
    河堤下，LOQ-950號機車則停放在基隆市○○路機車專用道
    旁，?、96年12月14日晚間9時許，在臺北縣汐止市○○○
    路421號前，乘辛○○不知之際，由乙○○在旁把風，庚○○以自備之上開同一支機車鑰匙，竊取辛○○所有之車牌號
    碼BFE-352號機車1輛得手，?、同日晚間10時16分許，乙○○騎乘BFE-352號機車，庚○○搭坐在後座，在基隆市○○
    路與百一街口，乘路人癸○○不及防備之際，由庚○○徒手
    自後奪取癸○○所有之迷彩皮包1只（內有現金約200元、永
    豐銀行及玉山銀行提款卡各1張、花旗銀行信用卡1張、HITA
    CHI廠牌序號000000000000000號行動電話1支、國民身份證
    及健保卡各1張、隨身碟1個及黑色化妝包1個），得手後現
    金瓜分花用無存，上開行動電話經庚○○插入其不知情之妻
    楊詠君以不知情之友人劉意玲申辦之0000000000號門號卡，
    於同年月15日及16日使用過後，與其餘物品丟棄在基隆河六
    堵河堤段，BFE-352號機車則停放在基隆市七堵區自強裡裡
    民會堂旁，?、96年12月16日中午12時許，在基隆市○○街
    11號前，乘丙○○不知之際，由乙○○在旁把風，庚○○以
    上開同一支機車鑰匙，竊取丙○○所有之車牌號碼BIT-319
    號機車1輛得手，供代步之用，並放在臺北市○○市○○街9
    號後方巷道內，?、96年12月17日晚間7時20分許，在臺北
    縣汐止市○○路56巷69弄1號前，乘壬○○不知之際，由乙○○在旁把風，庚○○以上開同一支機車鑰匙，竊取壬○○
    所有之車牌號碼BEU-337號機車1輛，得手後供代步之用，並
    停放在基隆市○○○路102號前。嗣經警據報調閱癸○○遭
    搶奪現場實踐路之監視錄影資料及癸○○被搶之行動電話通
    聯紀錄，發現應係庚○○、乙○○兄弟2人所為，經持臺灣
    基隆地方法院核發之搜索票，循線分別於96年12月23日晚間
    11時20分許，至基隆市○○路94號3樓庚○○居處實施搜索
    ，扣得庚○○上開用以竊取機車之鑰匙1支及0000000000號
    電話卡1張，復經庚○○帶同至其位於臺北縣新店市○○路
    ○段511號9樓住處，扣得其行搶所穿之外套1件及卡其長褲1
    條，另於同晚9時40分許，在臺北縣汐止市○○路4號5樓乙○○居處，扣得墨綠色外套1件及迷彩長褲1條，又經庚○○
    及乙○○帶同至基隆市七堵區自強裡里民會堂邊，扣得庚○○行搶所戴之機車安全帽1頂（乙○○所戴之安全帽未據尋
    獲），並帶同至上開停車地點尋獲所竊機車（均經被害人己○○、辛○○、丙○○及壬○○具領），另經不詳民眾尋獲
    丁○○上開遭搶丟棄之咖啡色皮包1只、國民身份證及健保
    卡各1張（已由丁○○具領），因而查獲上情。
二、案經基隆市警察局第三分局報告偵辦。
          證 據 並 所 犯 法 條
一、被告2人於上揭時、地搶奪及竊盜等事實，業據被告庚○○
    及乙○○於警詢調查時及本署偵查中，皆自白不諱。核與被
    害人丁○○、壬○○於警詢時之指述及證人己○○、辛○○
    、癸○○、丙○○、邱雅菱、楊詠君、劉意玲於警詢調查時
    及本署偵查中證訴之情節□合。並有基隆市○○路現場監視
    錄影翻拍照片、本件搶奪、竊盜及棄贓現場指認勘查照片、
    通聯調閱查詢單、行動電話門號使用人個人資料、被害人丁○○、己○○、辛○○、卓鋒及壬○○等出具之贓物認領保
    管單、被害人丁○○被搶之贓物照片、基隆市警察局車輛協
    尋電腦輸入單、尋獲失車照片等附卷可憑。復有上開被告庚○○行竊機車之鑰匙1支及0000000000號電話卡1張、搶奪所
    穿外套1件及卡其長褲1條、安全帽1頂，及被告乙○○搶奪
    所穿墨綠色外套1件及迷彩長褲1條等扣案足資佐證，被告2
    人犯嫌洵堪認定。
二、核被告2人所為，均係犯刑法第320條第1項之竊盜及同法第
    325條第1項之搶奪等罪嫌。被告2人有犯意之聯絡及行為之
    分擔，請依同法第28條論以共同正犯。上開扣案之機車鑰匙
    1支，係被告庚○○所有，供被告2人犯本件竊盜犯行所用之
    物，並請依法宣告沒收。
三、依刑事訴訟法第251條第1項提起公訴。
    此    致
臺灣基隆地方法院
中    華    民    國    97    年    2     月    15    日
                              檢察官  戊  ○  ○
本件正本證明與原本無異
中    華    民    國    97    年    2     月    19    日
                              書記官  辜  鈞  珩
附錄所犯法條：
刑法第320條
意圖為自己或第三人不法之所有，而竊取他人之動產者，為竊盜
罪，處 5年以下有期徒刑、拘役或5百元以下罰金。
意圖為自己或第三人不法之利益，而竊佔他人之不動產者，依前
項之規定處斷。
前二項之未遂犯罰之。
刑法第325條
意圖為自己或第三人不法之所有，而搶奪他人之動產者，處6月
以上 5 年以下有期徒刑。
因而致人於死者，處無期徒刑或7年以上有期徒刑，致重傷者，
處 3 年以上 10 年以下有期徒刑。
第 1 項之未遂犯罰之。


司法院資訊處製作；財團法人民間司法改革基金會備份。
